臺灣高等法院刑事裁定
111年度聲字第1967號
聲明異議人
即  受刑人  朱維德



上列聲明異議人即受刑人因違反毒品危害防制條例案件，對於本
院110年度聲字第2464號裁定、臺灣臺北地方法院110年度聲字第
1084、1085號裁定，聲明異議，本院裁定如下：
    主  文
聲明異議駁回。
    理  由
一、聲明異議意旨略以：聲明異議人即受刑人朱維德因違反毒品
    危害防制條例案件，經本院以110年度聲字第2464號裁定定
    應執行有期徒刑7年8月確定，復經臺灣臺北地方法院（下稱
    臺北地院）以110年度聲字第1084號裁定定應執行有期徒刑1
    2年6月確定，又經臺北地院以110年度聲字第1085號裁定定
    應執行有期徒刑5年3月確定。以上合計應執行有期徒刑25年
    5月（聲明異議狀誤植為25年7月，下同），然前揭犯罪之時
    間均為同一期間所為，因經先後起訴，始分別審判，難謂對
    受刑人權益無影響，上開各裁定並未就受刑人整體行為、態
    樣、時間而為觀察，即定應執行25年5月，顯然不利於受刑
    人，不合內部界限及公平正義。受刑人現已58歲，從未殺人
    放火及販賣第一級毒品，且對販賣第二級毒品之行為均坦承
    不諱，深具悔意，亦非以營利為目的，竟遭定刑25年5月，
    如同無期徒刑之重刑。爰聲明異議，請求給予從新從輕且最
    有利於受刑人之裁定，以讓受刑人有悔過向上、早日回歸之
    機會云云。
二、按受刑人或其法定代理人或配偶以檢察官執行之指揮為不當
    者，得向諭知該裁判之法院聲明異議，刑事訴訟法第484條
    定有明文。又執行機關對於審判機關所為之裁判，並無審查
    內容之權，故裁判是否違法，並非執行機關所得過問，是聲
    明異議之對象，應係檢察官之執行指揮行為，而非檢察官據
    以指揮執行之裁判，故所稱「檢察官執行之指揮不當」，係
    指檢察官有積極執行指揮之違法及其執行方法有不當等情形
    而言；檢察官如依確定判決、裁定指揮執行，即無執行之指
    揮違法或其執行方法不當之可言，至於原確定判決、裁定，
    是否有認定事實錯誤或違背法令之不當，應循再審或非常上
    訴程序以資救濟，尚無對之聲明異議之餘地（最高法院111
    年度台抗字第156號裁定意旨參照）。　
三、經查：　
　㈠受刑人前因違反毒品危害防制條例案件，先後經本院以110年
    度聲字第2464號裁定定應執行有期徒刑7年8月，經臺北地院
    以110年度聲字第1084號裁定定應執行有期徒刑12年6月及以
    110年度聲字第1085號裁定定應執行有期徒刑5年3月確定，
    有各該裁定及本院被告前案紀錄表在卷可按。受刑人以前揭
    各裁定不合於定刑之內部界限及違反公平正義等詞為由，向
    本院聲明異議，然其僅係對該等裁定之適法與否有所爭執，
    並非對「檢察官執行之指揮不當」聲明異議，非屬刑事訴訟
    法第484條所定得聲明異議之客體，是其執此聲明異議，自
    無足取。
　㈡況就上述臺北地院裁定定刑部分，本院並未為任何裁判，自
    非刑事訴訟法第484條所指「諭知該裁判之法院」。是以受
    刑人如對檢察官依臺北地院之定刑裁定所為之指揮執行有所
    不服，亦應向該法院提出聲明異議，始屬合法。其就此部分
    向無管轄權之本院聲明異議，於法亦有未合。　　
四、綜上所述，受刑人就上述臺北地院裁定定刑部分，向本院聲
    明異議，程序上即非合法，且上述各定刑裁定之適法與否，
    並非刑事訴訟法第484條所定得聲明異議之客體，本院亦無
    從予以審究。是受刑人執此聲明異議，為無理由，應予駁回
    。
據上論斷，應依刑事訴訟法第486條，裁定如主文。
中　　華　　民　　國　　111 　年　　6 　　月　　15　　日
　　　　　　　　　刑事第九庭  審判長法　官  潘翠雪
　　　　　　　　　　　　　　　　　  法　官  陳俞婷
　　　　　　　　　　　　　　　　　  法　官  陳信旗
以上正本證明與原本無異。
如不服本裁定，應於收受送達後5日內向本院提出抗告狀。
                                    書記官  董佳貞
中　　華　　民　　國　　111 　年　　6 　　月　　15　　日